臺灣新竹地方法院刑事判決　　　　　　 96年度簡上字第110號
上　訴　人
即　被　告　甲○○
　　　　　　　　　　　樓
　　　　　　　　　　　38號
上列上訴人即被告毀損案件，不服本院96年度竹北簡字第96號，
中華民國96年4月30日第一審判決（聲請簡易判決處刑書案號：
96年度速偵字第892號），提起上訴，本院判決如下：
    主  文
原判決撤銷。
甲○○損壞他人之車窗玻璃捌扇、監視器鏡頭貳個，致令他人之
鐵捲門壹片不堪用，足以生損害於他人，處拘役拾伍日，如易
科罰金，以新臺幣壹仟元折算壹日；減為拘役拾柒日，如易科罰
金，以新臺幣壹仟元折算壹日。緩刑貳年。
    事  實
一、甲○○因不滿其女兒與乙○○、丁○○夫婦之子丙○○交往
    並生有1女，乃於民國96年4月15日上午11時許，前往新竹縣
    新豐鄉○○街35巷38號乙○○住處理論，然因乙○○等人拒
    不開門，甲○○竟基於毀損他人之物之犯意，撿拾乙○○住
    處門外之石塊砸破停放該址外丁○○所有車號R4-7382號自
    用小貨車之前擋風玻璃、右前副駕駛座車窗玻璃（共計2扇
    車窗玻璃）、及丙○○所有車號8791-JU號自用小客車前後
    擋風玻璃、左右2側4扇車窗玻璃（共計6扇車窗玻璃），又
    持放置該址門外之木棍、乙炔鋼瓶，分別將乙○○住處門口
    之監視器鏡頭2個敲斷損壞，並把大門鐵捲門撞凹致不堪用
    ，足以生損害於乙○○、丁○○、丙○○。
二、案經乙○○、丁○○、丙○○訴由新竹縣警察局竹北分局報
    請臺灣新竹地方法院檢察署檢察官偵查聲請簡易判決處刑。
    理  由
一、按被告以外之人於審判外之言詞或書面陳述，除法律另有規
    定者外，不得作為證據，刑事訴訟法第159條第1項固有明文
    規定。另被告以外之人於審判外之陳述，雖不符刑事訴訟法
    第159條之1至之4之規定，惟經當事人於審判程序同意作為
    證據，法院審酌該言詞陳述或書面陳述作成時之情況，認為
    適當者，亦得為證據，復為同法第159條之5第1項所明定。
    本案證人即告訴人乙○○、丁○○、丙○○警詢中之陳述，
    業經被告甲○○同意援引作為證據，本院審酌後亦認為適當
    ，故其等於審判外之陳述，自得作為本案之證據。次按本案
    認定事實所引用之文書證據，並無證據證明係公務員違背法
    定程式所取得，亦無刑事訴訟法第159條之4之顯有不可信之
    情況與不得作為證據之情形，本院斟酌本案卷內之證據並非
    非法取得，亦無證明力明顯過低之情形，且經本院於審判期
    日依法進行證據之調查、辯論，被告於訴訟上之程序權，已
    受保障，前揭各該證據，均得採為證據，先予敘明。
二、訊據被告甲○○對於上揭毀損他人之物之事實坦承不諱，核
    與告訴人乙○○、丁○○、丙○○警詢及本院審理時之指訴
    相符（分見偵卷第36-38頁、第10-12頁、第43-44頁、本院9
    6年7月2日準備程序筆錄）。車號R4-7382號自用小貨車、車
    號8791-JU號自用小客車分別登記在丁○○經營之振源企業
    社商號及丙○○名下，為其2人所有車輛，有該2部車輛之車
    籍查詢基本資料詳細畫面（見偵卷第34、42頁）及振源企業
    社之營利事業登記證在卷可憑（見偵卷第35頁）。此外，復
    有遭毀損之車窗玻璃、監視器鏡頭、鐵捲門照片10張附卷足
    稽（見偵卷第14-17頁），被告自白核與事實相符，堪以採
    信，本案事證明確，其犯行至堪認定，應依法論科。
三、核被告所為係犯刑法第354條之毀損罪。原審依刑事訴訟法
    第449條第1項前段、第3項、第454條第2項，刑法第354條、
    第41條第1項前段，刑法施行法第1條之1之規定，量處被告
    拘役35日，得易科罰金，認事用法，均無違誤，量刑亦屬妥
    適，被告上訴認原審量刑過重，並無理由。惟被告因犯毀損
    罪，經量處拘役35日，因其犯罪時間在96年4月24日以前，
    合於96年7月16日公布生效之中華民國九十六年罪犯減刑條
    例所定之減刑條件，應依該條例第2條第1項第3款、第7條之
    規定，減其宣告刑2分之1，原審未及審酌減刑，自應由本院
    將原判決予以撤銷改判，並減為拘役17日，且依刑法第41
    條第1項前段之規定，諭知易科罰金之折算標準。末按被告
    犯罪後坦承犯行，並已與告訴人乙○○、丁○○、丙○○達
    成和解，賠償新臺幣5萬元，而獲得宥恕，有新竹縣新豐鄉
    調解委員會調解書及本院96年7月2日準備程序筆錄附於本院
    卷足憑，而被告並無前科，素行尚佳，有臺灣高等法院被告
    全國前案紀錄表在卷可稽，本院斟酌上情，暨其愛女心切，
    因女兒感情問題至告訴人家中理論致罹刑章，認其經此審判
    科刑，當知所警惕，而無再犯之虞，本件所宣告之刑以暫不
    執行為適當，爰依刑法第74條第1項第1款之規定，併諭知緩
    刑2年，以啟自新。
據上論斷，應依刑事訴訟法第455條之1第1項、第3項、第364條
、第369條第1項前段、第299條第1項前段，刑法第354條、第41
條第1項前段、第74條第1項第1款，中華民國九十六年罪犯減刑
條例第2條第1項第3款、第7條、第9條，刑法施行法第1條之1第1
項、第2項前段，判決如主文。
本案經檢察官葉乃瑋到庭執行職務
中　　華　　民　　國　　96　　年　　10　　月　　26　　日
                  刑事第五庭  審判長法　官　吳靜怡
                                    法　官  蔡欣怡
                                    法　官  楊麗文
以上正本證明與原本無異。
本判決不得上訴。
中　　華　　民　　國　　96　　年　　10　　月　　26　　日
                                    書記官　馮玉玲
附錄本案論罪科刑法條全文：
中華民國刑法第354條（毀損器物罪）
毀棄、損壞前二條以外之他人之物或致令不堪用，足以生損害於
公眾或他人者，處2年以下有期徒刑、拘役或5百元以下罰金。
